臺灣臺南地方法院臺南簡易庭民事判決
111年度南簡字第821號
原      告  台新國際商業銀行股份有限公司

法定代理人  尚瑞強  
訴訟代理人  謝智翔  
被      告  吳伊潔即吳敏琦




上列當事人間請求清償借款事件，本院於民國111年8月29日言詞
辯論終結，判決如下：
    主  文
被告應給付原告新臺幣231,410元，及自民國96年9月10日起至民
國104年8月31日，按週年利率百分之20計算之利息，及自民國10
4年9月1日起至清償日止，按週年利率百分之15計算之利息。
訴訟費用新臺幣2,040元由被告負擔。
本判決第一項得假執行。
    事實及理由
一、原告主張：被告於民國90年7月4日向原告申請現金卡使用（
    帳號0000000000000000號)，依約定被告得以金融卡提款或
    轉帳方式動撥貸款額度之現金，且應於每月之繳款截止日依
    約繳納每月應還之金額，如逾期清償，應自還本日或付息日
    之翌日起至清償日止，按年息20％計算利息(下稱系爭現金卡
    ）。詎被告自96年9月9日起未依約繳款，尚積欠消費本金新
    臺幣(下同)231,410元未清償，依約定已喪失期限利益，應
    按年息20％計算之利息，暨自104年9月1日起，依修正後銀行
    法第47條之1第2項規定，按年息15％計算之利息。爰依消費
    借貸之法律關係，提起本件訴訟等語。並聲明：如主文第1
    項所示。
二、被告則以：對於原告之主張沒有意見等語。
三、原告主張之上開事實，業據其提出與所述相符之系爭現金卡
    申請書、帳務查詢明細、被告戶籍謄本、本院111年度司促
    字第9921號支付命令、Yoube金交易紀錄查詢畫面、帳戶還
    款明細查詢畫面、催收帳卡查詢畫面為證(見本院司促字卷
    、本院南簡字卷第35-45頁)，經核無訛，且被告到庭對積欠
    上開金額及利息一事亦不予爭執，是本院審酌卷附證據資料
    後，堪信原告主張之事實為真實。從而，原告依消費借貸之
    法律關係請求被告給付如主文第1項所示之金額及利息，為
    有理由，應予准許。
四、本件訴訟係依民事訴訟法第427條適用簡易程序所為被告敗
    訴之判決，依同法第389條第1項第3款規定，應依職權宣告
    假執行。
五、訴訟費用負擔依據：民事訴訟法第78條。
中　　華　　民　　國　　111 　年　　8 　　月　　31　　日
                  臺灣臺南地方法院臺南簡易庭
                                  法  官　李姝蒓
以上正本係照原本作成。
如不服本判決，應於判決送達後20日內向本院提出上訴狀，並表
明上訴理由，如於本判決宣示後送達前提起上訴者，應於判決送
達後20日內補提上訴理由書(須附繕本)。
中　　華　　民　　國　　111 　年　　8 　　月　　31　　日
                                  書記官　張鈞雅